# 处置僵尸特困企业人员安置费用处理

提问人：于呈 时间：2018-01-05 00:21:47
陈老师，处置僵尸特困企业人员安置费用可否按照离职后-设定收益计划方式处理，都参考国资委文件执行。 按照 2014 年颁布的职工薪酬准则，对离职后福利-设定收益计划进行确认和计量、对实行职工内部退休计划的参考辞退福利一次性列入损益。国资委《关于做好 2014 年度中央企业财务决算管理及报表编制工作的通知》（国资发评价[2014]175号），对已实行企业年金制度的企业不在执行设定受益计划性质的离职后福利， 2014 年度央企包括上市公司未按照财政部薪酬准则执行。 国资委《关于做好 2016 年度中央企业财务决算管理及报表编制工作的通知》（国资发评价[2016]286号）处置僵尸特困企业人员安置费用可以暂不处理，这样是否可以参考2014 年国资委决算通知关于设定受益计划性质的离职后福利方式，对处置僵尸特困企业人员安置费用（内退人员费用）不一次性列入费用，实际发生时利润当期损益。

回答人：chenyiwei
处置僵尸特困企业人员安置费用属于辞退福利而不是离职后福利，应按职工薪酬准则的规定处理，不应参照设定受益计划性质的离职后福利处理。

提问人：于呈 时间：2018-01-05 07:51:24
国资委 2016 年决算通知说暂不处理，是不是也可以参考啊。

回答人：chenyiwei
这种通知都是有时效性的，上年度的通知本年度不一定能参考。